# 关于控股东及其他关联方占用资金情况审核报告

提问人：冰人 时间：2021-03-30 10:33:04
请教一下，关于控股股东及其他关联方占用资金情况审核报告中，披露的是上市公司母公司口径的资金占用情况，还是披露的上市公司合并口径的资金占用情况？
如果是披露合并口径的话，那 附表中的“上市公司的子公司及其附属企业”的资金占用这一行就不应当存在。
不是特别清楚，特请教一下。

回答人：chenyiwei
首先是上市公司合并口径的资金占用情况。附表中的“上市公司的子公司及其附属企业”的资金占用只是补充性质的信息。